臺灣板橋地方法院交通事件裁定　　　　96年度交聲字第1835號
原處分機關　交通部公路總局臺北區監理所
異　議　人
即受處分人　甲○○
上列異議人因道路交通管理處罰條例案件，對於交通部公路總局
臺北區監理所九十六年十月一日所為之北監營裁字裁四０－ＡＥ
Ｗ一０一四一０號裁決處分（原舉發案號：臺北市政府警察局大
安分局北市警交字第ＡＥＷ一０一四一０號），聲明異議，本院
裁定如下：
        主  文
異議駁回。
        理  由
一、異議意旨略以：異議人於民國九十六年七月二十二日中午十
    二時三十四分許，於臺北市○○路、建國南路口遭警員舉發
    「闖紅燈」違規，惟異議人駕駛營業小客車，當時有三位買
    完花之女乘客於路旁三角公園處上車，異議人於得知要前往
    之目的地後正要開車時，路口燈光號誌仍為黃燈，車輛啟動
    後，號誌即由黃燈變換為紅燈，路口近在咫尺，異議人車輛
    當然往前方行進，實無向後倒退之理由，警員發現異議人車
    輛經過時，所見之號誌當然已為紅燈，故本件違規實係因異
    議人與警員雙方對於所見號誌之時間不同產生差距之問題，
    異議人並非闖紅燈；且路口前方有兩位交通警察執勤，異議
    人豈有甘冒遭舉發之風險闖紅燈違規，爰為此聲明異議云云
    。
二、按受處分人，不服道路交通管理處罰條例第八條主管機關所
    為之處罰，得於接到裁決書之翌日起二十日內，向管轄地方
    法院聲明異議，同條例第八十七條第一項定有明文。次按聲
    明異議，應以司法狀紙，敘述異議之理由，提出於原處分機
    關為之。原處分機關應於接受異議書狀後五日內，將該案卷
    宗及有關證物，送交該管法院或其分院交通法庭，道路交通
    案件處理辦法第十三條定有明文。此係交通異議事件之程序
    規定，受處分人之聲明異議須合於此項程序規定，法院始得
    為實體上之審查。復按交通法庭認聲明異議不合法律上之程
    式，且無從補正者，應以裁定駁回之，道路交通案件處理辦
    法第十八條前段亦規定甚明。
三、經查：異議人即受處分人甲○○於九十六年七月二十二日中
    午十二時三十四分許，駕駛營業小客車於臺北市○○路、建
    國南路口，因「闖紅燈（東向西）」違規，經臺北市政府警
    察局大安分局執勤警員填製舉發違反道路交通管理事件通知
    單（下稱舉發通知單）舉發，異議人於應到案日期前向原處
    分機關陳述意見，原處分機關函請舉發單位調查結果，仍認
    異議人有前揭違規行為，異議人遂具狀向本院聲明異議，經
    本院於九十六年九月十七日收受，本院復檢送該聲明異議狀
    予原處分機關，原處分機關因認尚未掣開裁決書，異議人之
    聲明異議程序與首揭法條之規定不符，遂檢還異議人聲明異
    議狀，並於九十六年十月一日掣開交通部公路總局臺北區監
    理所北監營裁字裁四０－ＡＥＷ一０一四一０號違反道路交
    通管理事件裁決書（下稱裁決書），異議人於九十六年十月
    三日本人蓋章收受該裁決書後，於同年十一月十二日提起異
    議等情，有上開舉發通知單、交通部公路總局臺北區監理所
    交通違規案件陳述書、臺北市政府警察局大安分局九十六年
    八月三十一日北市警安分交字第０九六三二二九四一００號
    書函、交通部公路總局臺北區監理所九十六年十月一日北監
    營字第０九六六０二一七七七號函、上開裁決書、交通部公
    路總局臺北區監理所送達證書各一紙、九十六年九月十七日
    及同年十一月十二日聲明異議狀各一紙及其上之本院收狀日
    期戳印及交通部公路總局臺北區監理所收狀日期戳印各一枚
    在卷可稽；異議人於本院訊問時亦自承：是在九十六年十月
    三日收到裁決書，是伊本人蓋的章，且遲至同年十一月十二
    日才提出聲明異議等語（見本院九十六年十二月四日訊問筆
    錄），是依首揭規定，上開裁決書已於九十六年十月三日合
    法送達異議人，從而異議人如不服原處分機關所為前開裁決
    而欲聲明異議，其二十日之合法提出異議期間即自九十六年
    十月四日（即該裁決書送達之翌日）起算；又異議人提起異
    議時係居住於臺北縣新莊市○○路○段五八四號七樓，業據
    異議人於聲明異議狀記載明確，異議人非居住於處罰機關交
    通部公路總局臺北區監理所之所在鄉鎮市（即臺北縣樹林市
    ），但居住於受理聲明異議案件之本院管轄區域，依法院訴
    訟當事人在途期間標準第四條第一項第二款之規定，應依同
    標準第二條第一款中之「地方法院在途期間」欄所載日數，
    扣除在途期間二日，準此，異議人於接到上開裁決書之翌日
    起二十日內，扣除在途期間後，至遲應於九十六年十月二十
    五日（星期四）前聲明異議，然異議人遲至九十六年十一月
    十二日始提出本件聲明異議狀，揆諸前揭說明，本件異議人
    所為聲明異議不合法律上之程式，且屬無從補正之事項，自
    應駁回其異議。
四、至異議人於九十六年九月十七日提出於本院之聲明異議狀，
    依前揭說明，該聲明異議狀上未載明係對何行政處分為聲明
    異議，於異議人聲明異議當時復查無有何相關之公路主管機
    關所作成之裁決，本件之公路主管機關交通部公路總局臺北
    區監理所於九十六年十月一日，始作出異議人於上揭時、地
    因違反道路交通管理處罰條例第五十三條第一項規定之北監
    營裁字裁四０－ＡＥＷ一０一四一０號裁決書，有上開裁決
    書一紙在卷可憑，足見異議人於九十六年九月十七日為聲明
    異議時，公路主管機關尚未為任何裁罰之意思表示，則異議
    人於公路主管機關未為裁決前即為之聲明異議，其異議顯不
    合法律上之程式，本件自亦無從認定異議人有於合法異議期
    間內提出聲明異議。
據上論斷，應依道路交通管理處罰條例第八十七條第二項，道路
交通案件處理辦法第十八條前段，裁定如主文。
中    華    民    國    96    年    12    月    14    日
                      交通法庭  法  官  樊季康
上列正本證明與原本無異。
如不服本裁定，應於裁定送達後五日內敘明抗告理由，向本院提
出抗告狀。
                                書記官   梁宜庭
中　　華　　民　　國　　96　　年　　12　　月　　14　　日
